臺灣高等法院臺中分院民事判決　九十一年度上易字第五一號
　　　上　訴　人　丙○○
　　　送達代收人　甲○○
　　　被　上訴人　台中市政府
　　　法定代理人　乙○○
右當事人間請求拆屋還地事件，上訴人對中華民國九十年十二月七日臺灣臺中地方法
院九十年度訴字第一六三九號第一審判決提起上訴，本院判決如左：
      主      文
上訴駁回。
第二審訴訟費用由上訴人負擔。
      事實及理由
一、本件被上訴人之法定代理人於訴訟中，由「張溫鷹」變更為「乙○○」，並據其
    具狀聲明承受訴訟，核無不合，先予敘明。
二、被上訴人主張如下：
（一）於原審起訴主張：坐落台中市○區○○段二五三之二七八地號之土地（以下簡
      稱系爭土地）為其所有，其與上訴人間並未就系爭土地有任何租賃關係存在，
      上訴人卻未經其同意於系爭土地上搭建如原判決附圖Ａ部分所示門牌號碼台中
      市○區○○路六七之一號、面積五十八平方公尺之二層樓磚木造建物（下稱系
      爭建物）。占用期間，上訴人雖曾向被上訴人繳納部分金額，要屬為政府機關
      之被上訴人依民法不當得利或侵權行為規定，本得向無權占有土地之人收取利
      得或損害金，因慮及若未按時收取亦將受有該請求權罹於時效消滅之風險，才
      予收受，且核發收據時並將上訴人所繳納金額填於損害金欄，均已明示排除與
      上訴人訂立租約之意，兩造間就系爭土地既無任何租賃關係存在，上訴人卻未
      經被上訴人同意而於其上無權占用而搭建系爭建物，爰依民法第七百六十七條
      規定，訴請上訴人拆除系爭建物後，將土地交還於被上訴人；另上訴人無權占
      用系爭土地，致被上訴人受有無法利用該土地之損害，依民法關於不當得利及
　　　侵權行為之規定，上訴人應返還所受利益或賠償之。而一般公有土地之租金費
　　　率，依台灣省政府八十一年七月十七日府財五字第七三二三三號函示，係按土
　　　地申報地價年息百分之五計算，且衡諸系爭土地位在市區○○○地段，申報地
　　　價低於公告現值及市值甚多之情形，應屬適當。為此，請求上訴人給付自起訴
　　　前五年內即自民國（下同）八十五年五月二十四日起至將來交還土地時止，相
　　　當於租金計算之利得或損害金，共計為新台幣（下同）九萬三千零二十九元，
　　　因上訴人自八十六年起僅繳納部分損害金共計四萬一千一百八十四元，扣除此
　　　數額後，迄九十年六月三十日止，上訴人尚應賠償利得或損害金計五萬一千八
　　　百四十五元，及自九十年七月一日起按該土地申報總價額年息百分之五計算之
　　　損害金等語。（原審判命：（一）上訴人應將坐落台中市○區○○段二五三之
　　　二七八地號土地上、如原判決附圖Ａ部分所示門牌號碼台中市○區○○路六七
　　　之一號、面積五十八平方公尺之二層樓磚木造建物拆除後，將該土地交還被上
　　　訴人；（二）上訴人應給付被上訴人肆萬伍仟壹佰捌拾捌元，及自九十年七月
　　　一日起至交還前開土地之日止，按月給付被上訴人以壹仟肆佰肆拾玖元計算之
　　　不當得利或損害金；並駁回被上訴人其餘之訴。被上訴人對原審駁回其餘請求
　　　部分，未據聲明不服）。並答辯聲明：求為判決：（一）上訴駁回；（二）訴
　　　訟費用由上訴人負擔。
（二）於本院主張：被上訴人從未同意上訴人使用系爭土地，通知繳納使用補償金，
      係因上訴人繼續無權占用，而於每半年期間經過後為之；此等就已經過占用期
      間之催繳使用補償金之行為，並無同意上訴人繼續使用之意旨。上訴人一旦終
      止占有，即無需繳納使用補償金，此與承租人於租賃關係存續中，任意中止使
      用租賃物，仍不免給付租金義務者不同。從而，被上訴人之催繳使用補償金，
      乃上訴人占有土地之結果，而非其原因；上訴人倒果為因，以被上訴人收取使
      用補償金，謂為同意渠繼續使用系爭土地者，並無足取。次按台中市市有財產
      管理自治條例第三十六條第一項第二款，關於「在八十二年七月二十一日前被
      占建房屋，如不妨礙都市計畫，追收占用期間使用補償金後予以出租」之規定
      ，係指有該等情形時，管理機關得予出租之意，非謂一有該等情形即必須出租
      。此由該條項序文「非公用不動產之出租，應合於下列各款規定之一」之詞，
      即可明瞭。另由同條第二項「前項不動產之出租，應以書面為之；未以書面為
      之者，不生效力」之規定，亦可得同一結論（上訴人所提公報登載條文係誤植
　　　，已經通函更正，並登載九十年秋字第五期公報）。從而，上訴人依上開自治
　　　條例主張兩造間成立租賃關係者，並無足取。再者，被上訴人經管公有土地遭
　　　無權占有者，數量繁多，全面訴請交還所需人力及費用，非財政所能負擔。本
　　　件上訴人既不依規定繳納損害金，復主張就系爭土地有租賃關係並自定租金數
　　　額，被上訴人自須提起訴訟以資解決。倘若上訴人未爭執損害金數額，未主張
　　　租賃關係，固或不致有本件訴訟，惟係因被上訴人無力全面收回遭占有土地之
　　　結果；殊無因被上訴人知悉上訴人占用，未即訴請拆屋還地，而使無權占有成
　　　為租賃之餘地。末查上訴人自八十六年起，置被上訴人比照租金費率開發之使
　　　用補償金繳款書於不顧，自行寄交不足額支票繳納使用補償金；被上訴人將該
　　　等支票繳庫後，寄發該等支票金額之繳款書收據聯時，均就累積短納之損害金
　　　併予催繳。上訴狀附八月七日府財產字第九八六八一號函內催繳金額三二、九
　　　一一元，係以積欠額二七、七五三元加計利息（三年八月，年息五厘）之結果
　　　，並未加計滯納金。至於該函載滯納金一詞係贅文，此由另兩次催告函未有該
　　　項滯納金之記載，以及本件訴訟並未就滯納金為請求者，即可明瞭。
三、上訴人則抗辯如下：
（一）系爭土地係被上訴人以收取每期（一年兩期）四千五百七十六元之租金為代價
      ，供上訴人於系爭土地上建築系爭房屋，且上訴人多年以來均按時繳納租金，
      被上訴人均發給收據，收據上並特別標明「此聯收款機關加蓋收款日戳及收款
      人員印鑑後發還納租人作為完租憑證」，足見上訴人所繳納者為租金。且按租
      賃者，依民法第四百二十一條之規定，係指一方將物租予他方使用收益，而他
      方支付租金之契約。所謂租金，係指使用租賃物之代價，「不因兩造所約定之
      名稱有異，遂為其非租金性質」。本件被上訴人一再強調其每年每期所收取者
      為「使用補償金」而非「租金」，並引用「台中市政府房地租金及使用補償金
      違約金利息收入繳款書」將所謂「使用補償金」、「租金」以及其遲延繳納之
      效果分列，原判決因認其已明示係基於受領使用補償金之意，並非租金云云。
      然查，無論繳款書所載明之「使用補償金」或是「租金」，其實，均屬使用該
      土地之代價，被上訴人擅將之區分為「使用補償金」及「租金」，並進而欲賦
      予不同之法律效果，於法無據。其次，依據『台中市市有財產管理自治條例』
      第三十六條第一項第二款規定，在八十二年七月二十一日前被占建房屋，如不
      妨礙都市計畫，追收占用期間使用補償金後予以出租。又依『各縣市政府及省
      屬各機關代管省有房地處理要點』第五點所示，代管機關應追收使用補償金並
      拍照存證後，予以出租。本件被上訴人於八十二年十月二十八日府財產字第一
      二六七五四號函通知上訴人繳納所積欠自七十七年至八十二年六月止之使用補
      償金。依前揭自治條例及處理要點要旨，應於「追收占用期間使用補償金後予
      以出租」，則被上訴人之後陸續按每半年期所收取之款項，自屬同意上訴人繼
      續使用該土地之對價，則其法律性質應屬「租金」，殆無疑義。
（二）復按租金與不當得利或損害賠償，本屬不同之法律性質，而其區別關鍵則在於
      使用土地是否得權利人之同意。如果係未經權利人同意而使用土地，甚至經土
      地權利人要求返還土地而仍繼續占用，土地權利人對於他人之占用自得請求不
      當得利或損害賠償，就此不當得利或損害賠償之收取，當然不具租金之性質，
      而權利人如不按時收取，亦不免罹於時效。然而，如果土地權利人同意他人使
      用，甚至以要求他人繼續支付一定金額作為同意其使用之代價，則他人之使用
      土地即非屬無法律上之原因或侵權行為，縱使將該定期給付之金額稱之為「補
      償金」，或故意排斥「租金」用語，亦不免於租金之法律性質。本件上訴人既
      自八十三年起按期交付使用土地之代價，並經被上訴人同意繼續使用土地。雖
      被上訴人將該代價稱之為「使用補償金」，惟其在法律上性質應屬「租金」。
      又雙方就租賃之期限既未約定，在法律上應認屬於不定期租賃無疑。既然上訴
      人係經被上訴人之同意而使用系爭土地，則被上訴人以上訴人所給付之金額不
      足，即逕以被上訴人無權占有而直接提起訴訟要求拆屋還地，為顯無理由。
（三）本件訴訟之起因，並非被上訴人不同意上訴人使用系爭土地，而是因雙方對於
      所謂「使用補償金」之數額有爭議，因上訴人未依被上訴人所調整之金額如數
      繳納，上訴人因見催告無效始而提起本件訴訟。換言之，如果上訴人當時依被
      上訴人之意如數繳納，則無所謂「無權占用」之事！然查，上訴人對於系爭土
      地是否無權占用，其關鍵並不在於「使用補償金」金額之高低以及上訴人是否
      完全如數繳納。以租賃關係而言，認定有無租賃關係之存在，並不在於租金之
      高低以及承租人是否如數繳納租金，而是在於如承租人未如數繳納所約定之租
      金時，出租人是否依法終止租約。姑且不論本件兩造間是否有租賃關係之存在
      ，被上訴人在按期收取所謂「使用補償金」並同意上訴人使用系爭土地多年之
      後，突然逕以上訴人所繳納之金額不足為由，而貿然起訴主張上訴人無權占用
      其土地要求拆屋還地，顯然於法不合。
（四）被上訴人辯稱公有土地租金係按公告地價一定比率計算，其自八十六年起即比
      照調整後之租金費率開發之使用補償金繳款書，以及就其調整雙方未因意思合
      致而成立契約云云，一方面適足以證明被上訴人本同意上訴人按期繳納款項而
      得繼續占有使用系爭土地；另一方面再查雖上訴人自八十六年起自行依其調整
      前之數額寄交支票繳納該款項（使用補償金），惟此為該款項之調整是否妥當
      ，以及被上訴人是否追繳之問題，而與已成立之法律關係無關，正如同出租人
      於租賃期間自行調高租金，縱認其有調整之依據而且承租人仍依原租金數額繳
      付，亦屬應否催繳租金（或因催告未繳而是否據此終止租約）之問題，而非因
      之逕而否定租賃關係之存在。更何況，本件被上訴人自始即非依公告地價百分
      之五來計算；且系爭土地地處偏僻，係位於一‧八米寬小巷中之小巷，車子無
      法靠近，且羊腸曲折僅容二人會行，出入實不便，四周且全為光復初期克難興
      建之低矮木屋，屬低收入貧戶住區，目前尚無自來水可用，雖於八十三年上訴
      人已繳費申請，於八十九年被上訴人承辦人仍不同意自來水公司埋設水管，才
      致迄今無自來水可用，該地段並非繁榮地段，系爭土地價值實較一般低下，被
      上訴人所主張相當於租金之數額過高。
（五）上訴聲明：求為判決：（１）原判決不利於上訴人部分廢棄；（２）廢棄部分
      請求判決駁回被上訴人在第一審之訴及其假執行之聲請；（３）第一、二審訴
      訟費用由被上訴人負擔。
四、兩造不爭執事項：
（一）系爭坐落台中市○區○○段二五三之二七八地號之土地為被上訴人所有，其上
      如原判決附圖Ａ部分所示門牌號碼台中市○區○○路六七之一號、面積五十八
      平方公尺之二層樓磚木造建物為上訴人所有之事實，業據被上訴人提出土地登
      記謄本影本一份為憑，並經原審履勘現場及囑託台中市中山地政事務所測量，
      製有勘驗筆錄及如原判決所附複丈成果圖附卷可稽，上訴人對此亦不爭執，自
      堪信屬實。
（二）被上訴人於八十二年十月二十八日，以府財產字第一二六七五四號函通知上訴
      人繳納自七十七年七月起至八十二年六月止之使用補償金計四萬八千零六十二
      元。之後，每半年為一期，於該期後，由被上訴人開具「台中市政府房地租金
　　　及使用補償金違約金利息收入繳款書」，於上訴人繳納使用補償金後收執；至
　　　八十五年底止，上訴人均依被上訴人通知繳納之金額繳足。惟自八十六年起，
　　　因公告地價調整，被上訴人依調整後之公告地價百分之五計算，通知上訴人繳
　　　納使用補償金，上訴人仍依調整前之數額繳納；被上訴人乃於八十九年八月七
　　　日以府財字第九八六八一號函通知上訴人，於八十九年八月三十一日前繳納自
　　　八十六年一月份八十九年六月份止，不足之使用補償金加計滯納金及利息，計
　　　三萬二千九百十一元，逾期未繳，即依法提起拆屋還起之訴。因上訴人逾期未
　　　繳，被上訴人遂提起本件訴訟等情，有台中市政府上述函文、台中市政府房地
　　　租金及使用補償金違約金利息收入繳款書附卷可證，復為兩造所不爭執。
五、被上訴人主張其從未同意上訴人使用系爭土地，被上訴人於知悉後上訴人擅自占
    用系爭土地，興建房屋後，雖開單收取使用補償金，惟既表明所收取者係補償金
    而非租金，即未有上訴人成立租賃契約之意旨。兩造間就系爭土地既無任何租賃
    關係存在，上訴人卻未經被上訴人同意而於其上無權占用而搭建系爭建物，爰依
    民法第七百六十七條規定，訴請上訴人拆除系爭建物後，將土地交還於被上訴人
    等語；上訴人則以：上訴人既自八十三年起按期交付使用土地之代價，並經被上
    訴人同意繼續使用土地。雖被上訴人將該代價稱之為「使用補償金」，惟其在法
    律上性質應屬「租金」。又雙方就租賃之期限既未約定，在法律上應認屬於不定
    期租賃。上訴人係經被上訴人之同意而使用系爭土地，則被上訴人以上訴人所給
    付之金額不足，即逕以被上訴人無權占有而直接提起訴訟要求拆屋還地，顯無理
    由等語置辯。是本件爭點為，被上訴人向上訴人所收取之使用補償金是否即為租
    金，兩造間是否因而成立租賃關係？經查：
（一）按因使用租賃物而支付之對價，即為租金，其約定之名稱如何，原非所問；惟
　　　租賃，係契約之一種，必須雙方當事人意思表示一致，始得成立。而租賃為當
　　　事人約定一方以物租與他方使用收益，他方支付租金之契約，就他人之物若未
　　　有租賃關係，即無支付租金與他人之義務，倘使用其物受有利益並致該他人受
　　　有損害，雖因而有依民法第一百七十九條規定返還利益與該他人或依同法第一
　　　百八十四條規定為損害之賠償，但此給付，究非租金性質，即不能據為兩造已
　　　就該物成立租賃關係之推論（最高法院七十六年度台上字第二三五四號判決參
　　　照）。
（二）上訴人對於未與被上訴人以書面或口頭方式為任何租賃契約約定乙事並不爭執
      ，雖以其至少自八十三年起迄今均以一年二期、每期四千五百七十六元方式繳
      納之款項應屬租金性質，並以被上訴人發給收據上特別標明「此聯收款機關加
      蓋收款日戳及收款人員印鑑後發還納租人作為完租憑證」為據。惟查上訴人所
      提出之「台中市政府房地租金及使用補償金違約金利息收入繳款書」，其旁雖
      載有「此聯收款機關加蓋收款日戳及收款人員印鑑後發還納租人作為完租憑證
      」字樣；惟觀諸上開繳款書內容：關於收入款項乙欄，分列有「房地租金」、
      「使用補償金」及「逾期繳納之違約金利息」三項；復於該收入繳款書左欄將
      租金逾期未滿一月照欠額加收百分之二、未滿二月加收百分之四、未滿三月加
      收百分之八、逾期三月以上加收百分之十違約金；而屬使用補償金性質則僅係
      照民法第二百零三條規定按年利率百分之五計收遲延利息；顯係將租金及使用
      補償金二者為區分之記載；僅為便宜而將租金或使用補償金之相關繳納事宜均
      以同一收入繳款書之格式作為收款憑證。而上訴人所繳納款項均載明於「使用
      補償金」一欄，有各該收入繳款書影本附卷可稽，更可見被上訴人雖有按期收
      受上訴人所繳付款項，惟其已明示係基於受領使用補償金之意，並非租金，上
      訴人實難對此諉為不知；況且，被上訴人基於為系爭台中市所有土地管理者之
      地位，於該土地遭上訴人無法律上原因、且明知其並無權利而仍加以占用，受
      有使用該土地之利益，侵害台中市就該土地之所有權，並致台中市受有無法利
      用該土地之損害時，上訴人本即得依民法第一百七十九條、第一百八十四條第
      一項前段不當得利或侵權行為之規定，請求占用之上訴人返還此當於租金之利
      得或損害賠償。且被上訴人係於每半年期間經過後，始向上訴人催繳使用補償
      金，此與一般租金，因為使用租賃物之對價，而於使用期間即須繳納情形不同
      ；是被上訴人主張，其就已經過占用期間之催繳使用補償金之行為，並無同意
      上訴人繼續使用之意旨，自屬可採。而上訴人就此所為給付揆諸前開說明，究
      非租金性質，即不能據為兩造已就系爭土地成立租賃關係之推論。是被上訴人
      既已明示其並無收取租金之意，則上訴人僅謂被上訴人所掣發收入繳款書同時
      亦另有關於租金或完租憑證等記載，即捨已將款項載為使用補償金性質者不論
      ，逕稱此繳納款項為租金，並認兩造間有不定期租賃存在云云，自非有據。
（三）上訴人雖又抗辯：依據『台中市市有財產管理自治條例』第三十六條第一項第
      二款規定，在八十二年七月二十一日前被占建房屋，如不妨礙都市計畫，追收
      占用期間使用補償金後予以出租。又依『各縣市政府及省屬各機關代管省有房
      地處理要點』第五點所示，代管機關應追收使用補償金並拍照存證後，予以出
      租（上證三）。本件被上訴人於八十二年十月二十八日府財產字第一二六七五
      四號函通知上訴人繳納所積欠自七十七年至八十二年六月止之使用補償金（上
      證四）。依前揭自治條例及處理要點要旨，應於「追收占用期間使用補償金後
      予以出租」，則被上訴人之後陸續按每半年期所收取之款項，自屬同意上訴人
      繼續使用該土地之對價，則其法律性質應屬「租金」云云。按國有財產其非公
      用財產類之不動產而合於國有財產法第四十二條第一項第二款之規定者，其實
      際使用人固非不得依該條款規定申請租用，惟既未強制國有財產之管理機關必
      須與之成立租賃，是故上訴人就系爭土地，縱合於上開條款規定得申請租用之
      條件，但被上人仍非無斟酌准駁之權，最高法院六十九年台上字第三七四一號
      判決參照。本件依台中市市有財產管理自治條例第三十六條第一項第二款，關
      於「在八十二年七月二十一日前被占建房屋，如不妨礙都市計畫，追收占用期
      間使用補償金後予以出租」之規定，係指有該等情形時，管理機關得予出租之
      意，非謂一有該等情形即必須出租。且同條第二項規定：「前項不動產之出租
      ，應以書面為之；未以書面為之者，不生效力」。本件被上訴人固於八十二年
      十月二十八日府財產字第一二六七五四號函通知上訴人繳納所積欠自七十七年
      至八十二年六月止之使用補償金。惟依前揭自治條例規定，仍須被上訴人與上
      訴人另以書面訂立不動產出租契約，始認被上訴人有將系爭土地出租與上訴人
      之合意。非謂被上訴人於追收占用期間使用補償金後，即當然與上訴人成立租
      賃關係。於被上訴人未有將系爭土地出租與上訴人之意思合致前，被上訴人於
      上訴人占用期間過後，向上訴人所收取之使用補償金，係屬追收占用期間之不
      當得利或損害金，自非租金。上訴人辯稱，是項使用補償金應為租金性質，自
      不可採。此外，上訴人復未能舉證，其有何占用系爭土地之正當權源；則被上
      訴人主張上訴人係屬無權占用系爭土地，自堪採信。
六、次按所有人對於無權占有或侵奪其所有物者，得請求返還之，對於妨害其所有權
    者，得請求除去之，民法第七百六十七條前段、中段定有明文，上訴人未經被上
    訴人同意而無權占用系爭土地，既堪認定；則被上訴人基於該土地所有人台中市
    之管理者地位，亦得行使所有人之權利（最高法院五十一年台上字第二六八０著
　　有判例可資參照），其訴請上訴人拆除如原判決附圖Ａ部分所示系爭建物後，將
　　該土地返還，即有理由。再按，無法律上原因而受利益，致他人受損害者，應返
　　還其利益；又因故意或過失，不法侵害他人之權利者，負損害賠償責任，民法第
　　一百七十九條、第一百八十四條第一項前段亦有明文，本件上訴人並無法律上原
　　因，且亦明知其並無權利而仍加以占用，受有使用該土地之利益，侵害台中市就
　　該土地之所有權，並致台中市受有無法利用該土地之損害時，被上訴人基於國有
　　財產管理人之地位，自亦得請求上訴人給付該相當於租金之利得或損害金；而按
　　城市地方房屋之租金，以不超過土地及其建築物申報總價額年息百分之十為限，
　　土地法第九十七條第一項定有明文，其意旨係指於城市地方極繁榮地區，年租金
　　以土地及建築物申報總價額之百分之十為上限，本件雖以土地租金性質計算，參
　　諸該規定意旨，以及上訴人所有系爭土地對外通路雖為巷道，然係位於台中市區
　　，附近建物雖部分老舊但仍屬密集等情，兩造並不爭執，復衡以台灣省政府八十
　　一年七月十七日府財五字第七三二三三號函所示省有土地租金計算標準，除商業
　　區及市場基地外，其餘係依公告地價年息百分之五計算，有該函文影本一份在卷
　　供參，本院斟酌情形，認此相當於租金之利得或損害金，按每年以土地申報總價
　　額百分之五計算，應為適當；故以，系爭土地之八十三年七月一日、八十六年七
　　月一日、八十九年七月一日申報地價分別為每平方公尺五千二百六十元、五千九
　　百九十五元、五千九百九十五元，有地價謄本二份、土地登記謄本影本一份在卷
　　足憑，以上訴人所占用面積為五十八平方公尺，則上訴人自八十五年五月二十四
　　日起至八十六年六月三十日止，應給付相當於租金之不當得利或損害金共計一萬
　　六千八百二十元（5260*58*0.05/12=1271，以上期間利得或損害金應為1271*397
　　/30=16820，四捨五入 ），自八十六年七月一日起至九十年六月三十日止，應給
　　付相當於租金之不當得利或損害金六萬九千五百五十二元（5995*58*0.05/12=14
　　49，以相當於每月一千四百四十九元之租金計算，該期間利得或損害金應為1449
　　*48=69552，四捨五入 ），以上迄九十年六月三十日止，上訴人應給付被上訴人
　　之利得或損害金共計為八萬六千三百七十二元 （16820+69552=86372）。被上訴
　　人自承上訴人已給付性質為利得或損害金之使用補償金共計四萬一千一百八十四
　　元，亦為上訴人所不否認，是扣除此數額後，上訴人尚應給付被上訴人者為四萬
　　五千一百八十八元 (00000-00000=45188 ），及自九十年六月三十日起至上訴人
　　交還土地時止，按上開土地申報總額百分之五即以每月一千四百四十九元計算，
　　如數給付被上訴人該利得或損害金。上訴人辯稱損害金過高云云，即不可採。惟
　　被上訴人主張迄九十年六月三十日止，上訴人尚應給付五萬一千八百四十五元者
　　，顯有誤算，其請求在上開數額範圍內，為有理由，應予准許，逾此部分，為無
　　理由。
七、從而，被上訴人基於民法第七百六十七條物上請求權及第一百七十九條不當得利
    、第一百八十四條第一項前段關於侵權行為之規定，訴請上訴人將坐落系爭土地
　　上如原判決附圖Ａ部分所示系爭建物拆除後，將該土地返還，並給付其自八十五
　　年五月二十四日起至九十年六月三十日止之不當得利或損害賠償計四萬五千一百
　　八十八元，及自九十年七月一日起至交還前開土地之日止，按月以一千四百四十
　　九元計算之不當得利或損害金，為有理由，應予准許；關於被上訴人應給付不當
　　得利或損害金超過上開金額之部分，則無理由，應予駁回。是則原審判命上訴人
　　拆除及如上給付，並為假執行及免為假執行之宣告，於法並無不合。上訴意旨指
　　摘原判決不當，求為廢棄改判，為無理由，應予駁回。
八、本件事證已臻明確，兩造其餘主張及舉證，經核與判決結果之認定不生影響，無
    予逐一論述之必要，併此敘明。
九、據上論結，本件上訴為無理由，依民事訴訟法第四百四十九條第一項、第七十八
    條，判決如主文。
中　　　華　　　民　　　國　　九十一　　年　　　七　　　月　　 十六　　 日
~B1民事第二庭審判長法　官　童有德
~B2　　　　　　　　法　官　蔡秉宸
~B3　　　　　　　　法　官　翁芳靜
右為正本係照原本作成。
不得上訴。
~B 　 　　　　　　書記官　陳麗玉
中　　　華　　　民　　　國　　九十一　　年　　　七　　　月　　 十七　　 日
                                                                        Ｈ
